【裁判字號】    98,易,651
【裁判日期】    980703
【裁判案由】    竊盜
【裁判全文】
臺灣彰化地方法院刑事判決               98年度易字第651號
公  訴  人  臺灣彰化地方法院檢察署檢察官
被      告  甲○○
上列被告因竊盜案件，經檢察官提起公訴（98年度偵字第3696號
），本院判決如下：
    主  文
甲○○犯攜帶兇器竊盜罪，累犯，處有期徒刑壹年。
    事實及理由
一、犯罪事實：
    甲○○自民國（下同）83年間起陸續有煙毒、竊盜、毒品、
    傷害等前科，前於96年間因竊盜案件，於96年10月29日經本
    院以96年度斗簡字第493號判處有期徒刑4月確定，甫於97
    年12月12日縮短刑期執行完畢（構成累犯）。詎不知悔改，
    復意圖為自己不法之所有，於98年3月15日15時許，騎乘自
    己所有之車牌號碼G3K-211號重型機車前往彰化縣永靖鄉○
    ○段655號農田，以其攜帶之足供兇器使用之鉗子1支，剪斷
    乙○○所有之農田內之抽水馬達之電線，搬動馬達行竊得手
    。正當甲○○欲將該竊得之馬達搬上前揭機車之際，一時失
    手發出碰撞聲，引發正在農田裡工作之主人乙○○注意，甲
    ○○乃騎乘機車逃逸。約30分鐘後，甲○○復回到原處欲載
    走上開竊得之馬達，惟遭詹金茂發覺而未能得逞。嗣於同日
    17時許，甲○○復騎乘同一機車回到上開地點，經乙○○大
    叫欲質問甲○○為何行竊其所有之馬達，甲○○見狀，趕緊
    騎乘機車逃逸。嗣經乙○○及其子詹淯任記下甲○○之特徵
    及機車車牌，報警處理，並於翌日（16日）凌晨1時45分經
    警方通知甲○○到警局說明，並在其所騎乘上述機車內，扣
    得鉗子1支。
二、認定事實所憑之證據及理由：
  (一)被告於警詢、偵查中、本院審理中，除了否認扣案鉗子是作
    案工具外，其餘事實均坦白承認。
  (二)監視器翻拍照片、被告逃逸路線圖等可證明被告前往該作案
    地點附近。又證人乙○○、詹淯任之證述，可證明被告就是
    行竊馬達之竊賊。
  (三)又扣案鉗子1支，被告雖否認為行竊工具，然被告於15時許
    剪斷電線行竊馬達，於凌晨1時被查獲機車上有上述鉗子壹
    支，該支鉗子本就供作剪電線使用，該支鉗子為犯罪工具之
    可能性最大，被告辯稱另以剪刀剪斷電線云云，剪刀未必比
    鉗子更適合剪電線，被告既有鉗子又何必使用剪刀？因此被
    告辯解不足採信，該支鉗子應為犯罪工具。
  (四)綜上所述，本案事證明確，被告犯行已可認定。
三、論罪科刑：
  (一)刑法第321條第3款之「帶兇器」，其兇器之種類並無限制
    ，凡客觀上足以對人之生命、身體、安全構成威脅者均屬之
    。且只需行竊時有帶此種具有危險性之兇器已足，並不以
    帶之初即有行兇之意圖為必要。而扣案鉗子既能剪斷電線
    ，且質地堅硬，其客觀上對人之生命、身體、安全具有危險
    性，可供為兇器使用，核屬「兇器」甚明，被告係犯刑法第
    321條第1項第3款之加重竊盜罪。
  (二)被告有犯罪事實欄內之徒刑執行經過，此有臺灣高等法院被
    告全國前案紀錄表附卷可稽，其受此有期徒刑執行完畢後，
    五年以內再犯有期徒刑以上之罪，應依累犯規定加重其刑。
  (三)量刑審酌：被告素行不佳，不知收斂，一再行竊，惡性不輕
    ，不宜輕縱，被告自述曾作過資源回收，目前無業，被告三
    年前施用毒品感染重病，經濟狀況不佳而竊盜等情，被告審
    理中未全部坦承犯行，但未賠償被害人，犯後態度不能稱為
    良好等一切情狀，量處如主文所示之刑，以示懲儆。
  (四)扣案之鉗子一支，被告否認為其所有，辯稱是向朋友借用（
    見98年3月16日警訊筆錄），故不宣告沒收。
四、適用法條：
  (一)刑事訴訟法第299條第1項前段。
  (二)刑法第321條第1項第3款、第47條第1項。
本案經檢察官王元郁到庭執行職務。
中    華    民    國    98    年    7    月    3     日
                  刑事第四庭    法  官  葉明松
以上正本證明與原本無異。
如不服本判決應於收受判決後10日內向本院提出上訴書狀，並應
敘述具體理由；其未敘述上訴理由者，應於上訴期間屆滿後20日
內向本院補提理由書 (均須按他造當事人之人數附繕本)「切勿
逕送上級法院」。
告訴人或被害人對於判決如有不服具備理由請求檢察官上訴者，
其上訴期間之計算係以檢察官收受判決正本之日期為準。
中    華    民    國    98    年    7    月    3     日
                                書記官  施秀青
【附錄本案論罪法條】
中華民國刑法第321條
（加重竊盜罪）
犯竊盜罪而有左列情形之一者，處 6 月以上、 5 年以下有期徒
刑：
一  於夜間侵入住宅或有人居住之建築物、船艦或隱匿其內而犯
    之者。
二  毀越門扇、牆垣或其他安全設備而犯之者。
三  攜帶兇器而犯之者。
四  結夥三人以上而犯之者。
五  乘火災、水災或其他災害之際而犯之者。
六  在車站或埠頭而犯之者。
前項之未遂犯罰之。


司法院資訊處製作；財團法人民間司法改革基金會備份。
